臺灣臺中地方法院行政訴訟判決
111年度交再字第3號
再審原告    林碧媖  
再審被告    臺中市交通事件裁決處
                      設臺中市○○區○○○路00號
代  表  人  黃士哲    住同上
上列當事人間交通裁決事件，再審原告不服中華民國111年3月29
日本院110年度交字第383號確定判決，提起再審之訴，本院判決
如下︰
    主  文
再審原告之訴駁回。
再審訴訟費用新臺幣參佰元由再審原告負擔。
    事實及理由
一、事實概要：再審原告所有號牌D3-7961號自用小客車(下稱系
    爭車輛）於民國110年3月10日9時34分許，行經國道1號南向
    218.1公里處，因「行駛高速公路未依規定變換車道(未完整
    使用方向燈)」之違規行為，遭民眾於110年3月10日檢具事
    證檢舉，經內政部警政署國道公路警察局第三公路警察大隊
    （下稱舉發機關）員警認定該車輛違反道路交通管理處罰條
    例第33條第1項第4款規定，逕行對車主掣開第ZCB370764號
    舉發違反道路交通管理事件通知單。再審原告未於到案期限
    檢具事證及應歸責人相關資料，向再審被告告知應歸責人，
    再審被告即依道路交通管理處罰條例第85條第4項規定，推
    定原告有過失，並依道路交通管理處罰條例第85條第1項後
    段「仍依本條例各該違反條款規定處罰」之規定，續於110
    年8月6日以中市裁字第68-ZCB370764號裁決書（下稱原處分
    ），依道路交通管理處罰條例第33條第1項第4款、第63條第
    1項第1款及「違反道路交通管理事件統一裁罰基準表」之規
    定，按逾到案期限30日以上至60日之基準，裁處再審原告第
    3階段罰鍰新臺幣（下同）3,900元，並記違規點數1點。經
    本院110年度交字第383號判決（下稱原判決）駁回在案，嗣
    再審原告提起上訴，經臺中高等行政法院111年度交上字第4
    4號裁定駁回其上訴。再審原告仍不服，於111年6月6日提起
    本件再審之訴。
二、再審原告主張：依行政訴訟法第273條第13款「當事人發現
    未經斟酌之證物或得使用該證物。但以如經斟酌可受較有利
    益之判決為限。」、第14款「原判決就足以影響於判決之重
    要證物漏未斟酌。」規定可知，原判決理由不備。原審判決
    及裁定所依據之證物僅為電子傳送之短短數秒檢舉影帶，在
    目前影像處理技術現代化，隨時修改或變造均可輕易完成。
    從判決理由中找不到此問題深入斟酌研究，僅以提供人只是
    隨便取像，未有預謀等語搪塞再審原告。況且，再審原告至
    今均未件完整影帶播放，錄像設備品質未見深入查察，是以
    ，須提供經合格檢測之證明並聲明：⒈原確定判決廢棄。⒉原
    裁定撤銷。⒊再審及前審訴訟費用均由再審被告負擔。
三、本院之判斷：
  ㈠按「再審之訴顯無再審理由者，得不經言詞辯論，以判決駁
    回之。」行政訴訟法第278條第2項定有明文。次按「有下列
    各款情形之一者，得以再審之訴對於確定終局判決聲明不服
    。但當事人已依上訴主張其事由或知其事由而不為主張者，
    不在此限：……9、為判決基礎之證物係偽造或變造。……13、
    當事人發現未經斟酌之證物或得使用該證物。但以如經斟酌
    可受較有利益之裁判為限」，此觀行政訴訟法第273條第1項
    第9款、第13款規定甚明。
　㈡經查，再審原告主張檢舉影帶有修改或變造之可能，且亦無
    提供經合格檢測之證明云云，然按行政訴訟法第273條第1項
    第9款所謂為判決基礎之證物係偽造或變造者，係指其偽造
    或變造構成刑事上之犯罪者而言，且此種偽造或變造之行為
    ，應以宣告有罪之判決已確定，或其刑事訴訟不能開始或續
    行非因證據不足者為限，此有最高行政法院76年判字第1451
    號判例意旨足資參照）。惟原告並未提出檢舉影片如何遭修
    改紀錄內容，更未提出證據證明有曾經因偽造或變造本案判
    決基礎之證物，構成刑事犯罪，經刑事法院判處有罪之確定
    判決，或已因上開偽造、變造證物之行為受刑事訴追，而其
    刑事訴訟不能開始或續行，非因證據不足之情形，依上開說
    明，自不符合行政訴訟法第273條第1項第9款所定再審事由
    。
　㈢次查，原判決經勘驗後並以理由曉諭：「…一般車輛駕駛人多
    數加裝行車紀錄器於車輛，用以紀錄行駛時之情況，俾利與
    他車發生交通事故時，得以舉證還原事實；又行車紀錄器僅
    係將影像透過鏡頭及感光、儲存設備予以紀錄、存檔，以利
    於保存交通違規轉瞬發生之當下，藉以彌補警力之不足，尚
    非如雷達測速儀、呼氣酒精濃度測試器等涉及量測數據而需
    經度量衡檢驗或校正，方得以判定實際之違規事實，本無須
    以由經濟部標準檢驗局檢驗合格，為其檢舉合法性之依據。
    況經本院調查勘驗結果，檢舉民眾行車紀錄器畫面並無遭變
    造、偽造之虞，其畫面自然連續不中斷，系爭車輛變換車道
    未全程使用方向燈之行為均清晰可辨，且本件原告違規行為
    之事實，係由檢舉民眾於110年3月10日提供科學儀器取得之
    錄影證據向舉發機關提出檢舉，經舉發機關查證屬實予以舉
    發等情，有舉發機關110年7月16日國道警三交字第11037016
    77號函（見本院卷第59頁）在卷可稽。又檢舉民眾車輛與系
    爭車輛係偶然相逢，而系爭車輛上開違規，又屬瞬間之偶發
    事件，且對檢舉人而言，上開違規情節非其可事先預料，亦
    可排除蓄意造假之可能」等語，即知原判決已經勘驗後確認
    檢舉民眾之影片並無偽造、變造之可能，並已詳細論述其事
    實認定之依據及得心證理由；況且，再審原告悉未提出本件
    有何其他已發現未經斟酌之證物或得使用該證物者，或有何
    原確定判決就足以影響於判決之重要證物漏未斟酌之情事；
    復如前所述，再審原告所為各項主張業經原確定判決為前開
    論斷明確，顯已就上開再審原告所提出之各項主張予以審酌
    ，並無未經斟酌或漏未斟酌重要證物之情形，且原確定判決
    本於經驗法則、論理法則，依自由心證所為證據評價、取捨
    之結果，亦無足認有何影響原確定判決之重要證物漏未斟酌
    之再審事由。
四、綜上所述，再審原告提起再審之訴，然依其起訴主張之事實
    ，顯難認有行政訴訟法第273 條之再審事由，再審原告執持
    前詞，訴請原判決廢棄再開審理，顯無理由，爰不經言詞辯
    論，逕以判決駁回之。
五、據上論結，本件再審之訴為無理由，依行政訴訟法第237 條
    之9第3項、第237條之8第1項、第98條第1項前段，判決如主
    文。
中　　華　　民　　國　　111 　年　　11　　月　　30　　日
　　　　　　　　　行政訴訟庭　法　官　楊萬益
以上正本證明與原本無異。
如不服本判決，應於判決送達後20日內，向本院提出上訴狀並表
明上訴理由（原判決所違背之法令及其具體內容或依訴訟資料可
認為原判決有違背法令之具體事實），其未表明上訴理由者，應
於提出上訴後20日內向本院補提理由書（上訴狀及上訴理由書均
須按他造人數附繕本，如未按期補提上理由書，則逕予駁回上訴
），並應繳納上訴裁判費新臺幣750元。
中　　華　　民　　國　　111 　年　　11　　月　　30　　日
　　　　　　　　　　　　　　　書記官　林柏名